臺灣臺南地方法院刑事判決
110年度訴字第941號
公  訴  人  臺灣臺南地方檢察署檢察官
被      告  旭成化學工業股份有限公司

代  表  人  胡品喬
選任辯護人  蘇清水律師
            黃郁庭律師
            蘇國欽律師
被      告  胡睿承


選任辯護人  蘇清水律師
            黃郁庭律師
            蘇國欽律師
被      告  劉崇賢



選任辯護人  羅清溪律師
被      告  賴昭男


            吳逸達


            柯再福


            田竹興


上列被告等因違反廢棄物清理法等案件，經檢察官提起公訴（10
9年度偵字第20679號、110年度偵字第10839號、第14971號），
被告於本院準備程序中就被訴事實為有罪之陳述，經告知簡式審
判程序之旨，並聽取被告、辯護人及公訴人意見後，本院合議庭
裁定改由受命法官獨任進行簡式審判程序，判決如下：
    主  文
旭成化學工業股份有限公司因其負責人執行業務犯廢棄物清理法
第四十六條第四款之非法清理廢棄物罪，處罰金新臺幣拾伍萬元
。
胡睿承共同犯廢棄物清理法第四十六條第四款之非法清理廢棄物
罪，處有期徒刑壹年陸月。緩刑參年，緩刑期間付保護管束，並
應於本判決確定後壹年內，向公庫支付新臺幣拾伍萬元，及應接
受法治教育參場次。
劉崇賢共同犯廢棄物清理法第四十六條第四款之非法清理廢棄物
罪，處有期徒刑壹年陸月。緩刑參年，緩刑期間付保護管束，並
應接受法治教育參場次。未扣案之犯罪所得新臺幣壹佰柒拾參萬
貳仟伍佰元沒收，於全部或一部不能沒收或不宜執行沒收時，追
徵其價額。
賴昭男共同犯廢棄物清理法第四十六條第四款之非法清理廢棄物
罪，處有期徒刑壹年參月。緩刑貳年，緩刑期間付保護管束；並
應接受法治教育貳場次。未扣案犯罪所得新臺伍萬陸仟元沒收，
於全部或一部不能沒收或不宜執行沒收時，追徵其價額。
吳逸達、柯再福共同犯廢棄物清理法第四十六條第四款之非法清
理廢棄物罪，各處有期徒刑壹年壹月。緩刑貳年，緩刑期間付保
護管束；並應接受法治教育壹場次。
田竹興共同犯廢棄物清理法第四十六條第四款之非法清理廢棄物
罪，處有期徒刑壹年壹月。緩刑貳年，緩刑期間付保護管束；並
應接受法治教育壹場次。未扣案犯罪所得新臺柒仟元沒收，於全
部或一部不能沒收或不宜執行沒收時，追徵其價額。
    事實理由
一、犯罪事實：胡睿承係址設臺南市○○區○○路00巷00號旭成化學
    工業股份有限公司(登記負責人：胡品喬；下稱旭成公司)實
    際負責人，該公司係屬化學材料製造業，製程係使用鋅粉、
    氧化鎂、濃硫酸為原料，經反應槽攪拌後製成成品，再經烘
    乾後製成產品鋅氧粉，惟因原料鋅粉含有鉛、鐵等重金屬成
    分之雜質，故該製程在反應過程中會產生灰黑色或褐色含鉛
    、鐵成分污泥之有害事業廢棄物(鉛及其化合物【總鉛】；
    廢棄物代碼C-0102)，胡睿承竟為節省上開事業廢棄物之清
    除、處理成本，明知未領有廢棄物清除、處理許可文件，不
    得從事廢棄物之清除、處理業務，劉崇賢亦明知未經主管機
    關許可，不得提供土地堆置廢棄物，劉崇賢竟與胡睿承共同
    基於非法清理廢棄物之犯意聯絡，劉崇賢另基於非法提供土
    地回填、堆置之犯意，議定由劉崇賢每袋收取新臺幣（下同
    ）1,800元之代價，而於民國108年1月21日前1個月內之某日
    、108年7月5日前之1個月內之某日、109年4月6日前1個月內
    之某日、109年5月29日前1個月內之某日，委託同有非法清
    理廢棄物之犯意聯絡之彥亭工程行負責人賴昭男及賴昭男所
    僱用之年籍不詳之員工分別駕駛車牌號碼000-00號、KEH-21
    59號營業大貨車，前往旭成公司載運上開鋅氧粉製程所產生
    之有害事業廢棄物，隨即載運至不知情郭文瑞所有、委託劉
    崇賢所管理位在臺南市○○區○○○段00○00○000地號土地(以下
    簡稱本案土地)傾倒後堆置，並由年籍不詳之怪手司機在該
    處駕駛怪手混土拌合、推整，期間共計清除、處理上開有害
    事業廢棄物約60至70公噸；嗣於109年10月31日，胡睿承、
    劉崇賢均承上開犯意，以相同方式共同清除上開有害事業廢
    棄物，劉崇賢乃委請同有非法清理廢棄物之犯意聯絡之田竹
    興、賴昭男暨其員工吳逸達分別駕駛車牌號碼00-000號、99
    5-T6號、KEH-2159號營業大貨車，前往旭成公司載運上開有
    害事業廢棄物後載往上開地號土地堆置，再由賴昭男所僱請
    之有非法清理廢棄物之犯意聯絡之員工柯再福在該處駕駛怪
    手混土拌合、推整，共計清除、處理上開有害事業廢棄物約
    87公噸。後於同日中午某時，臺灣臺南地方檢察署檢察官接
    獲線報，旋指揮臺南市政府警察局第五分局，並請臺南市政
    府環境保護局及內政行政院環境保護署環境督察總隊南區環
    境督察大隊至上址聯合稽查，當場扣得非法清運之車牌號碼
    000-00號、KEH-2159號營業用大貨車及挖土機各1部，而查
    悉上情。
二、前項犯罪事實，有下列事證足資證明：
　㈠被告胡睿承、劉崇賢、賴昭男、吳逸達、柯再福、田竹興等
    於本院審理中之自白。
　㈡證人郭文瑞偵訊之證述情相符（偵3卷第181至182頁）。
　㈢證人即同案被告旭成公司之代表人胡品喬於偵訊及本院審理
    ；同案被告胡睿承於警詢、偵訊；同案被告劉崇賢於警詢、
    偵訊；同案被告賴昭男於警詢、偵訊；同案被告吳逸達於警
    詢、偵訊；同案被告柯再福於警詢、偵訊；同案被告田竹興
    於警詢、偵訊之供述（【胡品喬】偵3卷第257至260頁、本
    院卷第93至102頁；【胡睿承】警卷第13至20頁、偵1卷第13
    7至142頁、偵3卷第257至260頁、本院卷第93至102頁；【劉
    崇賢】警卷第23至24頁、警卷第25至34頁、偵2卷第263至27
    1頁、偵1卷第209至213頁、偵2卷第331至335頁、警卷第37
    至41頁、偵3卷第283至289頁、本院卷第93至102頁；【賴昭
    男】警卷第47至48頁、警卷第49至59頁、偵2卷第251至257
    頁、偵3卷第91至93頁、偵3卷第283至289頁、本院卷第93至
    102頁；【吳逸達】警卷第65至66頁、警卷第67至74頁、偵2
    卷第233至236頁、本院卷第93至102頁；【柯再福】警卷第7
    5至76頁、警卷第77至82頁、偵2卷第241至245頁、本院卷第
    93至102頁；【田竹興】警卷第85至90頁、偵3卷第283至289
    頁、本院卷第93至102頁）。
　㈣臺南市政府警察局第五分局搜索扣押筆錄、扣押物品目錄表
    各4份(警卷第119至125頁、第131至137頁、第141至147頁、
    第153至159頁)。
　㈤自願受搜索同意書5份(警卷第113至117頁、第129頁、第151
    頁)。
　㈥109年10月31日現場履勘照片(偵2卷第199至230頁）、旭成公
    司及本案土地查獲照片20張（警卷第163至173頁）、109年1
    0月31日旭成化工公司監視器畫面說明(時序)表及照片1份（
    警卷第91至111頁）。
　㈦中華郵政股份有限公司109年11月10日儲字第1099029011號函
    暨所附帳號000000000000號帳戶交易明細1份（偵1卷第173
    至186頁）；中華郵政股份有限公司109年12月2日儲字第109
    9073652號函暨所附帳號000000000000號帳戶交易明細1份（
    偵2卷第343至355頁）。
　㈧估價單6份（偵2卷第357至362頁）；龍鼎盛砂石股份有限公
    司過磅單79張（偵2卷第369至397頁）。
　㈨行政院環境保護署環境督察總隊南區督察大隊督察紀錄3份（
    偵3卷第31至56頁）；環保署南督大隊檢測報告9紙（偵3卷
    第57至65頁）；臺南地檢署110年4月23日勘驗筆錄1份（偵1
    卷第237至238頁(同偵3卷第195至196頁)）；臺南市政府環
    境保護局110年8月6日環事字第1100085242號函暨所附開挖
    採樣調查工作稽查紀錄及檢驗報告資料各1份（偵3卷第267
    至278頁）；中環科技事業股份有限公司土壤樣品檢驗報告
    資料1份（證物卷全卷）；旭成化學工業股份有限公司110年
    3月5日旭成環字第11003001號函暨所附有害事業廢棄物處理
    後管制遞送聯單影本、地磅單影本、廢棄物妥善處理紀錄文
    件影本及清除過程前中後之彩色相片各1份（偵3卷第97至11
    1頁）。
　㈩KEH-2159號大貨車載運廢棄物截圖3張（警卷第63頁）；995-
    T6號大貨車載運廢棄物截圖2張（警卷第64頁）；車牌000-0
    0號、KEH-2159號、IY-268號車輛詳細資料報表（警卷第175
    頁、警卷第177頁、警卷第179頁）；旭成化學工業股份有限
    公司公司基本資料（警卷第261至262頁）。
　臺南市政府環境保護局110年2月5日事業廢棄物管理稽查紀錄
    1份（偵3卷第121至122頁）；臺南市政府環境保護局現勘圖
    片檔案資料1份(扣押廢棄土照片)（偵3卷第123至127頁）。
三、論罪科刑：　　
　㈠按廢棄物清理法第46條第3款所稱「未經主管機關許可，提供
    土地回填、堆置廢棄物」，立法目的在於限制廢棄物之回填
    、堆置用地，必須事先通過環保主管機關之評估、審核，以
    確保整體環境之衛生與安全，固以提供土地者作為規範對象
    ，但不以土地所有權人為必要，亦即祇要有事實上之提供作
    為乃已足（最高法院98年度台上字第5712號、100年度台上
    字第6853號判決意旨可參）。又廢棄物清理法第46條第4款
    規定之犯罪構成要件行為，計有「貯存」、「清除」及「處
    理」三者，其中所謂「貯存」：指事業廢棄物於清除、處理
    前，放置於特定地點或貯存容器、設施內之行為。「清除」
    ：指事業廢棄物之收集、運輸行為。「處理」：指下列行為
    ：㈠中間處理：指事業廢棄物在最終處置或再利用前，以物
    理、化學、生物、熱處理或其他處理方法，改變其物理、化
    學、生物特性或成分，達成分離、減積、去毒、固化或穩定
    之行為；㈡最終處置：指衛生掩埋、封閉掩埋、安定掩埋或
    海洋棄置事業廢棄物之行為；㈢再利用：指事業產生之事業
    廢棄物自行、販賣、轉讓或委託做為原料、材料、燃料、填
    土或其他經中央目的事業主管機關認定之用途行為，並應符
    合其規定者，此觀之「事業廢棄物貯存清除處理方法及設施
    標準」第2條第1款至第3款之規定即明。又按廢棄物清理法
    第41條第1項前段既規定，從事廢棄物清除、處理業務者，
    應向直轄市、縣（市）主管機關或中央主管機關委託之機關
    申請核發公民營廢棄物清除、處理機構許可文件後，始得受
    託清除、處理廢棄物業務。則同法第46條第4款所謂未依第4
    1條第1項規定領有廢棄物清除、處理許可文件，從事廢棄物
    貯存、清除、處理者，自不限於公、民營廢棄物清除處理機
    構，凡未領有許可證或核備文件而從事廢棄物貯存、清除、
    處理者，即足當之（最高法院92年度台上字第1213號判決意
    旨參照）。經查，被告劉崇賢利用不知情之地主郭文瑞無償
    委請其管理之本案土地作為廢棄物清理、堆置處所，而該土
    地並非主管機關許可之處理廠，則其此部分行為構成提供土
    地堆置廢棄物。又被告胡睿承、劉崇賢、賴昭男、吳逸達、
    柯再福、田竹興等人未領有廢棄物清除及處理許可文件，胡
    睿承竟委由劉崇賢僱請田竹興、賴昭男暨其所屬員工吳逸達
    、柯再福載鉛及其他化合物等有害事業廢棄物進入本案土地
    任意傾倒、堆置、拌合、推整，依上開說明，已該當廢棄物
    清理法第46條第4款前段所定之「清除」及「處理」之構成
    要件行為。
　㈡是核被告胡睿承、賴昭男、吳逸達、柯再福、田竹興等人所
    為，均係犯廢棄物清理法第46條第4款前段之非法清理廢棄
    物罪，被告旭成公司依廢棄物清理法第47條規定，應科以同
    法第46條之罰金。被告劉崇賢係犯廢棄物清理法第46條第3
    款之非法提供土地堆置回填廢棄物罪及同條第4款之非法清
    理廢棄物罪。
　㈢被告胡睿承、賴昭男、吳逸達、柯再福、田竹興等人就前開
    廢棄物清理法第46條第4款前段之非法清理廢棄物犯行，有
    犯意之聯絡及行為分擔，均應分別論以共同正犯。
　㈣被告劉崇賢提供土地予其他被告以之作為非法清理廢棄物之
    地點，係以一行為同時觸犯廢棄物清理法第46條第3款之提
    供土地堆置廢棄物罪，為想像競合犯，應依刑法第55條規定
    ，依行為情節較重之廢棄物清理法第46條第4款之非法處理
    廢棄物罪論處。
　㈤又按集合犯乃其犯罪構成要件中，本就預定有多數同種類之
    行為將反覆實行，立法者以此種本質上具有複數行為，反覆
    實行之犯罪，歸類為集合犯，特別規定為一個獨立之犯罪類
    型，例如收集犯、常業犯等；廢棄物清理法第46條第4款前
    段之非法清除廢棄物罪，係以未依同法第41條第1項規定領
    有廢棄物貯存、清除、處理許可文件而受託貯存、清除、處
    理廢棄物者為犯罪主體，再依該第41條第1項前段以觀，可
    知立法者顯然已預定廢棄物之清除、處理行為通常具有反覆
    實行之性質，是本罪之成立，本質上即具有反覆性，而為集
    合犯（最高法院104年度第9次刑事庭會議決議意旨參照）。
    被告等人基於單一提供土地堆置廢棄物、非法清理廢棄物之
    犯意，於上開時間所載數次載運廢棄物至本案土地之行為，
    屬集合犯，應僅各論以一罪。
　㈥爰審酌被告劉崇賢不思尊重他人之財產權益，僅為一己之私
    利，即未經土地所有權人郭文瑞之同意，擅自將受託管領之
    土地提供被告旭成公司堆置、清除、處理廢棄物之用，侵害
    郭文瑞之財產安全；被告胡睿承為旭成公司之實際負責人，
    與被告劉崇賢等人圖謀自己私利，共同未經主管機關許可，
    或未依廢棄物清理法之規定領有合法許可文件，即委由被告
    賴昭男、田竹興，暨被告賴昭男之員工即被告吳逸達、柯再
    福等人非法清理廢棄物，所堆置、清除、處理之有害廢棄物
    ，損害環境生態甚巨，所為實不可取；惟念被告胡睿承等人
    犯後均已坦承全部犯行，被告旭成公司和胡睿承並已將系爭
    土地上堆置之廢棄物清除，回復原狀，現場已無廢棄物(經
    臺南市政府環境保護局稽查確認無訛，見臺南市市政府環境
    保護局110年12月17日環事字第1100136104號函暨所附旭成
    化學工業股份有限公司改善完成報告書及110年11月2日公害
    案件稽查工作紀錄，本院卷第189至259頁)，被告胡睿承並
    已繳畢罰鍰共294萬元，堪認被告等人甚有悔意，復考量被
    告等人之犯罪動機、目的、非法清除及處理廢棄物之數量，
    獲取之利益，兼衡其等於本件清除廢棄物犯行之角色、分工
    、參與情節，暨被告等人自陳之學識、經歷，及家庭生活和
    經濟狀況等一切情狀，分別量處如主文所示之刑。
　㈦被告柯再福因違反毒品危害防制條例案件曾受有期徒刑4月之宣告，100年3月7日執行完畢後5年以內未曾因故意犯罪受有期徒刑以上刑之宣告；其餘被告胡睿承等人均無犯罪前科，素行良好，有臺灣高等法院被告全國前案紀錄表存卷可憑；其等均因一時短於思慮，罹此刑章，犯後均已坦承犯行，甚表悔意，經此偵、審程序及刑之宣告之教訓後，應知戒慎，本院認被告胡睿承、劉崇賢、賴昭男、吳逸達、柯再福、田竹興等人所受宣告之刑，均以暫不執行為適當，併分別宣告如主文所示之緩刑期間，以勵自新。惟為使被告等人確實知所警惕，並促其建立正確之法治觀念，兼衡公訴檢察官之意見，爰依刑法第74條第2項第4款，命被告胡睿承應於本判決確定之日起1年內向公庫支付如主文所示之金額；及依同條第8款之規定，宣告被告胡睿承、劉崇賢、賴昭男、吳逸達、柯再福、田竹興人應分別接受主文所示法治教育場次，並依刑法第93條第1項第2款之規定，諭知緩刑期間付保護管束。倘被告等人違反上開應行負擔之事項且情節重大，依刑法第75條之1第1項第4 款之規定，其緩刑之宣告仍得由檢察官向本院聲請撤銷，附此敘明之。 
四、沒收： 
  ㈠犯罪所得，屬於犯罪行為人者，沒收之；前二項之沒收，於
    全部或一部不能沒收或不宜執行沒收時，追徵其價額；第1 
    項及第2 項之犯罪所得，包括違法行為所得、其變得之物或
    財產上利益及其孳息；前條犯罪所得及追徵之範圍與價額，
    認定顯有困難時，得以估算認定之；宣告前二條之沒收或追
    徵，有過苛之虞、欠缺刑法上之重要性、犯罪所得價值低微
    ，或為維持受宣告人生活條件之必要者，得不宣告或酌減之
    ，刑法第38條之1第1項前段、第3項、第4項、第38條之2 第
    1項前段、第2分別定有明文。而利得非必以金錢為限，獲得
    物品、減省費用亦屬之（最高法院107年度台上字417號判決
    意旨參照)。所稱「財產上利益」包括積極利益及消極利益
    ，應支付而未支付所減省之費用，即屬消極利益。查：
　⒈被告旭成公司部分：
　　本案土地上堆置之被告旭成公司之廢棄物業已清除完畢，有
    上開臺南市政府環境保護局110年12月17日環事字第1100136
    104號函暨所附旭成化學工業股份有限公司改善完成報告書
    及110年11月2日公害案件稽查工作紀錄在卷可憑。因此被告
    旭成公司已合法處理上開廢棄物，並支出相當成本，衡情其
    犯罪所得已因其合法處理廢棄物而遭到剝奪，如仍沒收其因
    非法清除廢棄物所減免之成本，顯有過苛之虞，爰依刑法第
    38條之2第2項規定不就被告旭成公司此部分之犯罪所得宣告
    沒收。
  ⒉其餘被告劉崇賢、賴昭男、田竹興、吳逸達、柯再福等人：
　⑴108年1月21日、108年7月5日、109年4月6日、109年5月29日
　　前某日部分：
　  ①被告劉崇賢受被告胡睿承之託清除被告旭成公司產出之廢
      棄物，均由被告胡睿承指示不知情之胡品喬轉帳至被告劉
      崇賢指定之(劉崇賢不知情之女兒)劉怡凡郵局帳戶內，一
      次一筆匯入，匯款的金額如估價單所示的總金額等情，業
      據被告劉崇賢供認在卷(偵2卷第267、332頁)；而經核對
      劉怡凡郵局交易明細結果，在108年1月21日、108年7月5
      日、109年4月6日、109年5月29日分別匯款773,500元、32
      1,000元(起訴書誤載為311,000元，應予更正)、336,000
      元、302000元(見中華郵政股份有限公司109年11月10日儲
      字第1099029011號函暨所附帳號000000000000號帳戶交易
      明細1份，偵1卷第173-186頁)，與估價單所載金額相符(
      偵2卷第357至362頁)，是可認被告劉崇賢本件犯罪所得共
      1,732,500元(773,500+321,000+336,000+302,000=1732,5
      00元)。
　　②被告賴昭男部分：
　　　被告劉崇賢偵訊時稱：每次一個工作天都是二台車(偵2卷
      第266頁)；找賴昭男清理，每次最多2台，一定有1台怪手
      (偵3卷第285頁)，；每次請賴昭男來，卡車和怪手都是一
      台一天7000元(偵2卷第271頁)等語。據此，以被告賴昭男
      每台車7000元計算，每日2台車，共清運4次(7000X2X4)，
      所得共56,000元。起訴書以每日3台車計算被告賴昭男之
      犯罪所得，尚屬無據。
    ⑵109年10月31日部分：
　　①被告賴昭男供稱：若被告劉崇賢給了工資，就以點工給被
      告吳逸達及柯再福，但遭警方查獲，被告劉崇賢尚未給付
      工資等語，核與被告柯再福供稱：當天被抓到還沒領工資
      ，我是半個月領1次等語；被告吳逸達稱：我是月領，被
      告賴昭男會給付現金，昨天第一次載就被抓了等語相符(
      警卷第31頁、偵2卷第254頁；偵2卷第244頁)，由此可認
      被告吳逸達、柯再福於109年10月31日當日因遭查獲而未
      及領取工資而無所得，因此，無從宣告沒收。檢察官認被
      告吳逸達、柯再福二人當日分別有犯罪所得1700元、2200
      元，尚有誤會，併予敘明。
　　②被告田竹興部分：
　　　被告田竹興當日係受被告劉崇賢委託前往載運廢棄物，當
      日被告劉崇賢即交付工資7000元予被告田竹興收受一情，
      業據被告劉崇賢與田竹興一致供述在卷(警卷第87頁；偵3
      卷第286頁)，因此被告田竹興本案之犯罪所得為7000元，
      雖未扣案，仍應依刑法第38條之1第1項前段、第3項之規
      定宣告沒收，於全部或一部不能沒收或不宜執行沒收時，
      追徵其價額。
  ㈡再「供犯罪所用、犯罪預備之物或犯罪所生之物，屬於犯罪
    行為人者，得沒收之。但有特別規定者，依其規定」、「前
    項之物屬於犯罪行為人以外之自然人、法人或非法人團體，
    而無正當理由提供或取得者，得沒收之。但有特別規定者，
    依其規定」、「宣告前二條之沒收或追徵，有過苛之虞、欠
    缺刑法上之重要性、犯罪所得價值低微，或為維持受宣告人
    生活條件之必要者，得不宣告或酌減之」，刑法第38條第2
    項、第3項、第38條之2第2項亦分別定有明文。經查，扣案
    之車牌號碼000-00號、KEH-2159號車號營業大貨車【業經臺
    灣臺南地方檢察署變價拍賣，有該署110年度變價字第1號及
    相關收據可參（變價卷第235、237頁)】及怪手各1輛固係供
    被告賴昭男上開非法清理廢棄物罪所用，惟上開車輛及怪手
    價值非低，相較於被告於本案犯罪之對價，顯不相當，且非
    屬違禁物，亦非專供本案犯罪之用，且為被告賴昭男從事維
    生之必要交通工具，倘對上開怪手及車輛之拍賣價金宣告沒
    收，勢必影響被告賴昭男工作或更生向上之契機，對被告賴
    昭男所招致之損害及所產生之懲罰效果，顯逾其可責程度，
    不無過苛之虞，應認以不予宣告沒收或追徵為適當，爰不予
    宣告沒收或追徵。
據上論斷，應依刑事訴訟法第273條之1第1項、第299條第1 項前
段，判決如主文。
本案經檢察官彭盛智提起公訴，檢察官盧駿道到庭執行職務。
中　　華　　民　　國　　111 　年　　3 　　月　　23　　日
                  刑事第九庭    法　官　莊玉熙
以上正本證明與原本無異。
如不服本判決應於收受本判決後20日內向本院提出上訴書狀，並
應敘述具體理由。其未敘述上訴理由者，應於上訴期間屆滿後20
日內向本院補提理由書狀（均須按他造當事人之人數附繕本）「
切勿逕送上級法院」。 
　　　　　　　　　　　　　　　　書記官  陳昱潔
中　　華　　民　　國　　111 　年　　3 　　月　　28　　日
附錄本案論罪科刑法條：
廢棄物清理法第46條
有下列情形之一者，處1年以上5年以下有期徒刑，得併科新臺幣
1千5百萬元以下罰金：
一、任意棄置有害事業廢棄物。
二、事業負責人或相關人員未依本法規定之方式貯存、清除、處
    理或再利用廢棄物，致污染環境。
三、未經主管機關許可，提供土地回填、堆置廢棄物。
四、未依第41條第1項規定領有廢棄物清除、處理許可文件，從
    事廢棄物貯存、清除、處理，或未依廢棄物清除、處理許可
    文件內容貯存、清除、處理廢棄物。
五、執行機關之人員委託未取得許可文件之業者，清除、處理一
    般廢棄物者；或明知受託人非法清除、處理而仍委託。
六、公民營廢棄物處理機構負責人或相關人員、或執行機關之人
    員未處理廢棄物，開具虛偽證明。臺灣臺南地方法院刑事判
    決